【裁判字號】    95,交聲再,4
【裁判日期】    950208
【裁判案由】    過失致死
【裁判全文】
臺灣高等法院刑事裁定                 95年度交聲再字第4號
再審聲請人
即受判決人  甲○○
上列聲請人因聲請再審案件，對於本院九十四年度上易字第二六
三號，中華民國九十四年十二月二十八日第二審確定判決（臺灣
板橋地方法院九十一年度易字第一五五八號，起訴案號：臺灣桃
園地方法院檢察署九十四年度偵字第七八九九號），聲請再審，
本院裁定如下：
    主  文
再審之聲請駁回。
    理  由
一、按不得上訴於第三審法院之案件，其經第二審確定之有罪判
    決，如就足生影響於判決之重要證據漏未審酌者，固得為受
    判決人之利益聲請再審，刑事訴訟法第421條定有明文，惟
    所謂「足生影響於判決之重要證據漏未審酌」，係指該證據
    業經法院予以調查或經聲請調查而未予調查，致於該確定判
    決中漏未加以調查，而該證據如經審酌，顯足生影響該判決
    之結果，而為被告有利之判決而言。如當事人所提出之證據
    ，不足以影響判決結果，或第二審法院依調查結果，本於論
    理法則、經驗法則，取捨證據後認定事實者，即難據以開始
    再審之程序。又所謂重要證據，必須該證據已足認定受判決
    人應受無罪、或免訴、或輕於原審所認定之罪名方可，如不
    足以推翻原審所認定罪刑之證據，即非足生影響於原判決之
    重要證據。再者，所謂「漏未審酌」乃指第二審判決前已發
    現而提出或已聲請調查之證據，法院未予調查、審酌而言，
    茍被捨棄之證據，已於理由內敘明其捨棄之理由者，即非漏
    未審酌。
二、本件聲請意旨略以：案發後聲請人之子持本案資料四處求問
    ，逕至案發現場勘查，發現案發當日聲請人依速限行駛，告
    訴人母親行駛於被告右側前方左轉至大溪上般地點，或因上
    般心急、亦或懼遲到扣款，未注意被告係後方直行車，逕自
    左轉而與被告發生撞擊，是以本案肇事原因未經究明，原審
    即為判決，係屬「重要證據漏未審酌」，爰依刑事訴訟法第
    四百二十一條之規定聲請再審云云。
三、查第二審判決書，得引用第一審判決書所記載之事實、證據
    及理由，對於案情重要事項第一審未予論述，或於第二審提
    出有利於被告之證據或辯解不予採納者，應補充記載其理由
    ，刑事訴訟法第三百七十三條定有明文。經查本院九十四年
    度交上易字第二六三號刑事確定判決，於事實及理由欄中依
    據前揭規定引用第一審判決，於法並無不合，合先敘明。
四、經查本院確定判決爰引一審判決書所載，於事實欄認定「甲
    ○○於民國94年3月14日中午12時許，駕駛車牌號碼AD-6899
    號自用小客車，行經桃園縣大溪鎮○○路○段與石園路口時
    ，原應注意車前狀況及兩車併行之間隔，並隨時採取必要之
    安全措施，而當時天候晴、日間自然光線、乾燥柏油路面、
    路面無缺陷及障礙物，視距良好，並無不能注意之情事，竟
    疏於注意車前狀況，不慎擦撞前方由古月娥騎乘之車牌號碼
    PL3─991號重型機車，致古月娥摔落倒地，因而受有顱內出
    血、頭胸部外傷之傷害，經送醫急救，仍於到達醫院前死亡
    」等事實；並於理由欄詳述「被告於警詢辯稱被害人離伊1
    公尺左右，被害人突然向左轉，伊來不及煞車，撞到才煞車
    的云云，惟於原審時又翻異前詞辯稱當天伊在開車，被害人
    騎車在伊前面，案發地點路邊有一台貨車在下貨，被害人機
    車從貨車的右側繞過貨車車身，從貨車的車頭出來，我的車
    頭一超越貨車車頭，就聽到「碰」一聲，到底是她撞我或是
    我撞她，我當時迷迷糊糊搞不清楚云云。然一審法院於審判
    程序中依檢察官聲請勘驗由告訴代理人所提出之現場錄影光
    碟資料，勘驗結果為：「第一、畫面出現一輛貨車打雙向警
    示燈停於路旁，於十二點二分十一秒時往左偏駛，停等待左
    轉彎，在十二點二分三十八秒時被害人騎機車通過貨車車頭
    ，在機車左後方緊跟著被告的汽車，接著一輛小貨車通過，
    在接著另外一輛白色車輛通過，而該白色車輛通過時間是十
    二點二分四十四秒，此時該白色車輛明顯減速慢行。第二、
    被害人機車出現畫面通過待左轉貨車車頭一直到離開畫面都
    沒有被撞到的現象。第三、被害人機車根本沒有從右方繞行
    貨車的情況。第四、小貨車是停於交岔路口黃色網狀路面上
    ，後方有一巷口」，此有一審94年8月17日審判筆錄可參，
    被告前開辯解顯與事實不符，均為卸責之詞，不足採信，本
    件應係被告未保持與前車之安全距離，自後方追撞被害人無
    誤。被告並無不能注意之情事，竟疏於注意，駕駛上開自用
    小客車在上述路段違反上開規則，因而肇事致被害人古月娥
    受有上述傷害而死亡，被告對本件車禍之發生顯有過失。又
    被告之過失犯行與被害人古月娥之死亡結果間具相當因果關
    係」等情。
五、本件再審聲請人仍執上詞，認本院上開判決對於重要證據漏
    未審酌云云，惟經本院審核結果，認再審聲請人所提出理由
    僅是再審聲請人之主張與辯解，且於一審及本院業已提出，
    業經一審及本院審認並加說明，自非重要證據漏未審酌，核
    與刑事訴訟法第四百二十一條規定「重要證據漏未審酌」之
    要件有所未合，是以聲請人即受判決人指摘原判決之不當，
    聲請再審，經核顯無理由，應予駁回。
據上論斷，應依刑事訴訟法第四百三十四條第一項，裁定如主文
。
中    華    民    國    95    年    2    月      8    日
                  刑事第十六庭審判長法  官  葉騰瑞
                                    法  官  趙功恆
                                    法  官  莊明彰
以上正本證明與原本無異。
不得抗告。
                                    書記官  周素秋
中    華    民    國    95    年    2     月    8     日


司法院資訊處製作；財團法人民間司法改革基金會備份。
